【裁判字號】    99,交簡上,239
【裁判日期】    991222
【裁判案由】    過失傷害
【裁判全文】
臺灣桃園地方法院刑事判決           99年度交簡上字第239號
上  訴  人  臺灣桃園地方法院檢察署檢察官
被      告  曾冠銘
上列上訴人因被告過失傷害案件，不服中華民國99年7 月29日本
院99年度桃交簡字第1303號第一審刑事簡易判決（聲請簡易判決
處刑書案號：臺灣桃園地方法院檢察署99年度偵字第2531號），
提起上訴，本院管轄之第二審合議庭判決如下：
    主      文
上訴駁回。
    事實及理由
一、本案經本院管轄之第二審合議庭審理結果，認原審以被告曾
    冠銘所犯刑法第284 條第1 項前段之過失傷害罪，判處拘役
    50日，如易科罰金，以新臺幣1,000 元折算1 日，緩刑3 年
    ，經核其認事用法及量刑均無不當，應予維持，並引用原審
    刑事簡易判決書所記載之事實及理由（如附件所示）。
二、上訴人上訴意旨略以：被告因駕車不慎，致告訴人受有嚴重
    之身體傷害及心理創傷，至今無法工作，家中經濟重擔無人
    承擔，被告之母於商討賠償之際，態度不佳，故原審判決量
    刑實屬過輕等語。
三、惟按，法官於有罪判決如何量處罪刑，甚或是否宣告緩刑，
    均為實體法賦予審理法官裁量之刑罰權事項，法官行使此項
    裁量權，自得依據個案情節，參酌刑法第57條所定各款犯罪
    情狀之規定，於法定刑度內量處被告罪刑；除有逾越該罪法
    定刑或法定要件，或未能符合法規範體系及目的，或未遵守
    一般經驗及論理法則，或顯然逾越裁量，或濫用裁量等違法
    情事之外，並不得任意指摘其量刑違法（最高法院80年台非
    字第473 號、75年台上字第7033號、72年台上字第6696號、
    72年台上字第3647號著有判例意旨參照）。準此，法官量刑
    或諭知緩刑，如非有上揭明顯違法之情事，自不得擅加指摘
    其違法或不當。經查，原審審酌被告過失程度雖重，被害人
    所生損害亦非輕，惟念及其犯後坦承犯行，現為在學大學生
    ，家中為單親家庭，家境堪稱清寒，對於告訴人提出之71萬
    元高額賠償，未能成立和解亦屬情有可原等一切情狀，量處
    拘役50日，並於斟酌本案犯罪情節及被告資力等節後，諭知
    易科罰金折算標準，並查被告並無前科，且年輕識淺，經此
    教訓應無虞再犯，而為緩刑3 年之宣告；原審審酌上情所為
    之量刑應屬妥適，並無上訴人所指量刑過輕之情事存在；況
    本件上訴後，被告與告訴人業於本院調解成立，被告亦依照
    調解內容於民國99年10月4 日給付第一期款項予告訴人，有
    本院99年度司桃調字第19號調解筆錄1 份及郵政國內匯款執
    據1 紙在卷足憑，告訴人所受損害已獲適度填補。本件上訴
    人僅以量刑過輕為由提起本件上訴，為無理由，應予駁回。
據上論斷，應依刑事訴訟法第455條之1 第1項、第3項、第368條
、第373條，判決如主文。
本案經檢察官洪敏超到庭執行職務。
中    華    民    國    99    年    12    月    22    日
                  交通法庭    審判長法  官   許雅婷
                                    法  官   陳威帆
                                    法  官   黃裕民
以上正本證明與原本無異。
本件不得上訴。
                                    書記官   蕭秀蓉
中    華    民    國    99    年    12    月    22    日

司法院資訊處製作；財團法人民間司法改革基金會備份。
